# 处置子公司时，合并报表层面权益的会计处理

提问人：wx_5f644d7b2801 时间：2020-09-18 14:15:46
2019 年因子公司的少数股东增资而稀释了母公司股权，增资后与增资前母公司享有的净资产份额之差计入资本公积， 2020 年母公司处置该子公司，原确认的资本公积是否转入损益？（新合并财务报表准则中有说，一次性处置子公司而丧失控制权时，与原子公司股权投资相关的其他综合收益、其他所有者权益，应当在丧失控制权时转入当期损益）这里所说的其他所有者权益是否包括上面说的资本公积呢？

回答人：chenyiwei
不包含此项资本公积。在控制期间由权益性交易形成的资本公积，在丧失控制权后应继续保持原状，在合并报表层面继续作为资本公积，不能转入损益。

提问人：YONGPIN 时间：2020-11-02 10:24:16
请问，这种情形下的具体账务处理是怎样的呢，比如，小股东增资时稀释了母公司股权，合并中借长投 贷资本公积；处置时，保持这个资本公积，那借方什么科目呢？谢谢！

回答人：chenyiwei
借方调整投资收益或年初未分配利润。